Inventaris van het ongevallenarchief van de afdeling Luchtmacht Bedrijfveiligheid van de Chef Luchtmachtstaf en taakvoorgangers, 1946-1984 (1986)
Nationaal Archief, Den Haag
- Ongevallen en incidenten in 1983, 1983
  - Commando: C.T.L.; Onderdeel: 322 Squadron leeuwarden; Datum ongeval: 1983-12-06; Plaats ongeval: Vliehors Range; Soort ongeval: Vluchtongeval; Vliegtuig: General Dynamic F-16A J-260; Omschrijving: Afwerpmechanisme haperde, 1983-1984; 4163
  - Commando: C.T.L.; Onderdeel: 5e Groep Geleide Wapens; Datum ongeval: 1983-12-06; Plaats ongeval: Heidbrink nabij Lübbecke (Duitsland); Soort ongeval: Grondongeval; Vliegtuig: Onbekend; Omschrijving: Verbindingsmast is omgevallen, 1983-1984; 4731
  - Commando: C.T.L.; Onderdeel: T.C.A. Squadron Leeuwarden; Datum ongeval: 1983-12-08; Plaats ongeval: Vliegbasis Leeuwarden; Soort ongeval: Stationairongeval; Vliegtuig: General Dynamisc F-16A J-218; Omschrijving: Jet Fuel Starter geëxplodeerd, 1983-1984; 4164
  - Commando: C.T.L.; Onderdeel: T.C.A. Squadron Leeuwarden; Datum ongeval: 1983-12-08; Plaats ongeval: Ten noorden van Leeuwarden; Soort ongeval: Vluchtongeval; Vliegtuig: General Dynamics F-16B J-269; Omschrijving: Losgeraakte vliegtuigonderdelen, 1983-1984; 4165
  - Commando: C.T.L.; Onderdeel: 300 Squadron Deelen; Datum ongeval: 1983-12-27; Plaats ongeval: Vliegbasis Deelen; Soort ongeval: Landingsongeval; Vliegtuig: Alouette III A-542; Omschrijving: Tijdens autoroteren met staart grond geraakt, 1983-1984; 4166
- Ongevallen en incidenten in 1984, 1984
  - Commando: C.T.L.; Onderdeel: 298 Squadron Deelen; Datum ongeval: 1984-01-12; Plaats ongeval: Ten noordoosten van Stroe; Soort ongeval: Landingsongeval; Vliegtuig: Alouette III A-398; Omschrijving: Voorzorgslanding in verband met beschadiging rotortipcup, 4167
  - Commando: C.T.L.; Onderdeel: 322 Squadron Leeuwarden; Datum ongeval: 1984-01-18; Plaats ongeval: Onbekend; Soort ongeval: Vluchtongeval; Vliegtuig: General Dynamics F-16A J-220; Omschrijving: Losgeraakt vliegtuigonderdeel, 4168
  - Commando: C.T.L.; Onderdeel: 316 Squadron Gilze-Rijen; Datum ongeval: 1984-01-18; Plaats ongeval: Vliegbasis Eindhoven; Soort ongeval: Landingsongeval; Vliegtuig: Northrop Canadair NF-5A K-3054; Omschrijving: Botsing met voorwerp, 4169
  - Commando: C.T.L.; Onderdeel: T.C.A. Leeuwarden; Datum ongeval: 1984-02-02; Plaats ongeval: Onbekend; Soort ongeval: Vluchtongeval; Vliegtuig: Genaral Dynamic F-16A J-239; Omschrijving: Losgeraakt vliegtuigonderdeel, 4170
  - Commando: C.T.L.; Onderdeel: 316 Squadron Gilze-Rijen; Datum ongeval: 1984-02-09; Plaats ongeval: Vliegbasis Husum (Duitsland); Soort ongeval: Vluchtongeval; Vliegtuig: Northrop Canadair NF-5A; Omschrijving: Motorstoring en tanks afgeworpen, 4171
  - Commando: C.T.L.; Onderdeel: 323 Squadron Leeuwarden; Datum ongeval: 1984-03-05; Plaats ongeval: Onbekend; Soort ongeval: Vluchtongeval; Vliegtuig: General Dynamics F-16A J-254; Omschrijving: Losgeraakte bewapening, 4172
  - Commando: C.T.L.; Onderdeel: 314 Squadron Gilze-Rijen/Eindhoven; Datum ongeval: 1984-03-08; Plaats ongeval: Bardufoss (Noorwegen); Soort ongeval: Landingsongeval; Vliegtuig: Northrop Canadair NF-5A K-3049; Omschrijving: Van de baan geraakt, 4173
  - Commando: C.T.L.; Onderdeel: 316 Squadron Gilze-Rijen; Datum ongeval: 1984-03-15; Plaats ongeval: Onbekend; Soort ongeval: Vluchtongeval; Vliegtuig: Northrop Canadair NF-5A K-3072; Omschrijving: Losgeraakte vliegtuigdelen, 4174
  - Commando: C.T.L.; Onderdeel: 314 Squadron Eindhoven; Datum ongeval: 1984-03-16; Plaats ongeval: Setermoen Range (Noorwegen); Soort ongeval: Vluchtongeval; Vliegtuig: Northrop Canadair NF-5A K-4009; Omschrijving: Per ongeluk centerlinetank afgeworpen, 4175
  - Commando: C.T.L.; Onderdeel: 300 Squadron Deelen; Datum ongeval: 1984-03-20; Plaats ongeval: Deelen; Soort ongeval: Vluchtongeval; Vliegtuig: Alouette III A-406 en Alouette III A-543; Omschrijving: Botsing in de lucht, 1984-1985; 4176; 1 pak
  - Commando: C.T.L.; Onderdeel: 298 Squadron Deelen; Datum ongeval: 1984-03-27; Plaats ongeval: Ten oosten van Wastorf (Duitsland); Soort ongeval: Vluchtongeval; Vliegtuig: Alouette III A-464; Omschrijving: Met rotor tak geraakt, 4177
  - Commando: C.T.L.; Onderdeel: 314 Squadron Eindhoven; Datum ongeval: 1984-04-03; Plaats ongeval: Onbekend; Soort ongeval: Vluchtongeval; Vliegtuig: Northrop Canadair NF-5B K-4019; Omschrijving: Losgeraakt vliegtuigonderdeel, 4178
  - Commando: C.T.L.; Onderdeel: 323 Squadron Leeuwarden; Datum ongeval: 1984-04-05; Plaats ongeval: Runway Soesterberg; Soort ongeval: Startongeval; Vliegtuig: General Dynamics F-16A J-245; Omschrijving: Botsing met de grond, 4179
  - Commando: C.T.L.; Onderdeel: 300 Squadron Deelen; Datum ongeval: 1984-04-09; Plaats ongeval: 5151N - 0528E; Soort ongeval: Vluchtongeval; Vliegtuig: Alouette III A-177; Omschrijving: Losgeraakte vliegtuigonderdelen, 4180
  - Commando: C.L.O.; Onderdeel: DVM; Datum ongeval: 1984-04-10; Plaats ongeval: Munitiecomplex Alphen; Soort ongeval: Grondongeval: bedrijfsongeval; Vliegtuig: Onbekend; Omschrijving: Twee clusterbommen tijdens lossen uit laadruimte gevallen, 4732
  - Commando: C.T.L.; Onderdeel: 313 Squadron Twenthe; Datum ongeval: 1984-04-18; Plaats ongeval: Vliegbasis Twenthe; Soort ongeval: Landingsongeval; Vliegtuig: Northrop Canadair NF-5A K-3004; Omschrijving: Botsing met voertuig, 4181
  - Commando: C.T.L.; Onderdeel: Vliegbasis Leeuwarden; Datum ongeval: 1984-04-19; Plaats ongeval: Vlieland Range; Soort ongeval: Grondongeval: bedrijfsongeval; Vliegtuig: Onbekend; Omschrijving: Tijdens ruimen van oefenbommen is een spotting charge tot ontbranding gekomen, 1984-1985; 4733
  - Commando: C.T.L.; Onderdeel: 311 Squadron Volkel; Datum ongeval: 1984-04-24; Plaats ongeval: Vliegbasis Volkel; Soort ongeval: Doorstartongeval; Vliegtuig: Genral Dynamics F-16A J-625; Omschrijving: Met beide ventral fins de baan geschraapt, 4182
  - Commando: C.T.L.; Onderdeel: 311 Squadron Volkel; Datum ongeval: 1984-05-02; Plaats ongeval: Onbekend; Soort ongeval: Vluchtongeval; Vliegtuig: General Dynamic F-16A J-639; Omschrijving: Losgeraakte vliegtuigonderdelen, 4183
  - Commando: C.T.L.; Onderdeel: 312 Squadron Volkel; Datum ongeval: 1984-05-08; Plaats ongeval: Onbekend; Soort ongeval: Vluchtongeval; Vliegtuig: Lockheed F-104G D-8053; Omschrijving: Losgeraakte bewapening, 4184
  - Commando: C.T.L.; Onderdeel: 323 Squadron Leeuwarden; Datum ongeval: 1984-05-09; Plaats ongeval: Onbekend; Soort ongeval: Vluchtongeval; Vliegtuig: General Dynamics F-16A J-235; Omschrijving: Losgeraakte vliegtuigonderdelen, 4185
  - Commando: C.T.L.; Onderdeel: 313 Squadron Twenthe; Datum ongeval: 1984-06-06; Plaats ongeval: Vliegbasis Twenthe; Soort ongeval: Landingsongeval; Vliegtuig: Northrop Canadair NF-5B K-4015; Omschrijving: Botsing met de grond, 4186
  - Commando: C.T.L.; Onderdeel: T.C.A. Leeuwarden; Datum ongeval: 1984-06-19; Plaats ongeval: Vliegbasis Twenthe; Soort ongeval: Landingsongeval; Vliegtuig: General Dynamics F-16A J-239; Omschrijving: Botsing met de grond, 1984-1985; 4187
  - Commando: C.T.L.; Onderdeel: 314 Squadron Eindhoven; Datum ongeval: 1984-06-26; Plaats ongeval: Onbekend; Soort ongeval: Vluchtongeval; Vliegtuig: Northrop Canadair NF-5A K-3055; Omschrijving: Losgeraakte bewapening, 4188
  - Commando: C.T.L.; Onderdeel: C.A.V. Volkel; Datum ongeval: 1984-06-30; Plaats ongeval: 5110N - 00807E; Soort ongeval: Vluchtongeval; Vliegtuig: Lockheed Starfighter F-104G D-8104; Omschrijving: Botsing met bomen en grond, 1984-1985; 4194
  - Commando: C.T.L.; Onderdeel: 299 Squadron GPLV Deelen; Datum ongeval: 1984-07-02; Plaats ongeval: Omgeving Fassberg (Duitsland); Soort ongeval: Vluchtongeval; Vliegtuig: Messerschmitt BO-105C B-68; Omschrijving: Losgeraakte vliegtuigonderdelen, 4189
  - Commando: C.T.L.; Onderdeel: 298 Squadron Soesterberg; Datum ongeval: 1984-07-05; Plaats ongeval: Nienwohlde (Duitsland); Soort ongeval: Vluchtongeval; Vliegtuig: Alouette III A-514; Omschrijving: Door hoogspanningsdraden heen gevlogen, 4190
  - Commando: C.T.L.; Onderdeel: 299 Squadron GPLV Deelen; Datum ongeval: 1984-07-10; Plaats ongeval: Onbekend; Soort ongeval: Vluchtongeval; Vliegtuig: Messerschmitt BO-105C B-70; Omschrijving: Losgeraakte vliegtuigonderdelen, 4191
  - Commando: C.T.L.; Onderdeel: 316 Squadron Gilze-Rijen/Eindhoven; Datum ongeval: 1984-07-10; Plaats ongeval: Ten noorden van Made; Soort ongeval: Vluchtongeval; Vliegtuig: Northrop Canadair NF-5A K-3048; Omschrijving: Pylontank verloren, 1984-1985; 4192
  - Commando: C.T.L.; Onderdeel: 5e Groep Geleide Wapens; Datum ongeval: 1984-07-19; Plaats ongeval: Stelling 503 Squadron Reinsdorf (Duitsland); Soort ongeval: Grondongeval: geleide wapenongeval; Vliegtuig: Onbekend; Omschrijving: Tijdens oefentransfer met een dummy-missile teveel extension gegeven, 1984-1985; 4734
  - Commando: C.T.L.; Onderdeel: T.C.A. Leeuwarden; Datum ongeval: 1984-07-25; Plaats ongeval: Onbekend; Soort ongeval: Vluchtongeval; Vliegtuig: General Dynamics F-16B J-271; Omschrijving: Losgeraakt vliegtuigonderdeel, 4193
  - Commando: C.T.L.; Onderdeel: 314 Squadron Eindhoven; Datum ongeval: 1984-08-14; Plaats ongeval: Vliegbasis Eindhoven; Soort ongeval: Landingsongeval; Vliegtuig: Northrop Canadair NF-5A K-3060; Omschrijving: Losgeraakte bewapening, 4195
  - Commando: C.T.L.; Onderdeel: 313 Squadron Twenthe; Datum ongeval: 1984-08-20; Plaats ongeval: Vliegbasis Twenthe; Soort ongeval: Landingsongeval; Vliegtuig: Northrop Canadair NF-5A K-3040; Omschrijving: In de undershoot area geland, 1984-1985; 4196
  - Commando: C.T.L.; Onderdeel: Vliegbasis Leeuwarden; Datum ongeval: 1984-08-22; Plaats ongeval: Onbekend; Soort ongeval: Vluchtongeval; Vliegtuig: General Dynamics F-16A J-222; Omschrijving: Losgeraakte vliegtuigonderdelen, 4197
  - Commando: C.T.L.; Onderdeel: 311 Squadron Volkel; Datum ongeval: 1984-08-24; Plaats ongeval: Onbekend; Soort ongeval: Vluchtongeval; Vliegtuig: General Dynamics F-16A J-618; Omschrijving: Losgeraakte vliegtuigonderdelen, 4198
  - Commando: C.T.L.; Onderdeel: Vliegbasis Gilze-Rijen/vliegbasis Eindhoven; Datum ongeval: 1984-08-24; Plaats ongeval: Shelter 517 314 Squadron Eindhoven; Soort ongeval: Grondongeval: bedrijfsongeval; Vliegtuig: Northrop Canadair NF-5A K-3049; Omschrijving: Bij het inlieren is vliegtuig tegen geparkeerde trekker gebotst, 1984-1985; 4735
  - Commando: C.T.L.; Onderdeel: 315 Squadron Twenthe; Datum ongeval: 1984-08-28; Plaats ongeval: Onbekend; Soort ongeval: Vluchtongeval; Vliegtuig: Northrop Canadair NF-5A K-3016; Omschrijving: Losgeraakte bewapening, 4199
  - Commando: C.T.L.; Onderdeel: Vliegbasis Twenthe; Datum ongeval: 1984-09-01; Plaats ongeval: Hangar 11 vliegbasis Twenthe; Soort ongeval: Grondongeval: bedrijfsongeval; Vliegtuig: Onbekend; Omschrijving: Brand in zij-aanbouw, 1984-1986; 4736
  - Commando: C.T.L.; Onderdeel: 322 Squadron Leeuwarden; Datum ongeval: 1984-09-11; Plaats ongeval: Tussen Zwolle en Meppel; Soort ongeval: Vluchtongeval; Vliegtuig: General Dynamics F-16A J-220; Omschrijving: Losgeraakte vliegtuigonderdelen, 1984-1985; 4200
  - Commando: C.T.L.; Onderdeel: 316 Squadron Gilze-Rijen; Datum ongeval: 1984-09-13; Plaats ongeval: Vlieland Range; Soort ongeval: Vluchtongeval; Vliegtuig: Northrop Canadair NF-5A; Omschrijving: Ricochet, 4201
  - Commando: C.T.L.; Onderdeel: 314 Squadron Eindhoven; Datum ongeval: 1984-09-18; Plaats ongeval: Omgeving Bardufoss (Noorwegen); Soort ongeval: Vluchtongeval; Vliegtuig: Northrop Canadair NF-5A K-3008; Omschrijving: Motorstoring, 4202
  - Commando: C.T.L.; Onderdeel: 311 Squadron Volkel; Datum ongeval: 1984-09-25; Plaats ongeval: Noord-Duitsland; Soort ongeval: Vluchtongeval; Vliegtuig: General Dynamics F-16A J-618; Omschrijving: Technische storing, 4203
  - Commando: C.T.L.; Onderdeel: 306 Squadron Volkel; Datum ongeval: 1984-10-29; Plaats ongeval: 5142N - 0546E; Soort ongeval: Vluchtongeval; Vliegtuig: General Dynamics F-16A J-630; Omschrijving: Losgeraakte bewapening, 1984-1985; 4204; 1 pak
  - Commando: C.T.L.; Onderdeel: 314 Squadron Eindhoven; Datum ongeval: 1984-11-06; Plaats ongeval: Onbekend; Soort ongeval: Onbekend; Vliegtuig: Northrop Camadair NF-5A K-3070; Omschrijving: Losgeraakte vliegtuigonderdelen, 4205
  - Commando: C.T.L.; Onderdeel: 323 Squadron Leeuwarden; Datum ongeval: 1984-11-19; Plaats ongeval: Ten noorden van Ameland; Soort ongeval: Vluchtongeval; Vliegtuig: General Dynamics F-16A J-214; Omschrijving: Losgeraakte vliegtuigonderdelen, 1984-1985; 4206
  - Commando: C.T.L.; Onderdeel: 5e Groep Geleide Wapens; Datum ongeval: 1984-11-21; Plaats ongeval: Move-locatie Renzelermoor (Duitsland); Soort ongeval: Grondongeval: geleide wapenongeval; Vliegtuig: Onbekend; Omschrijving: Met de hoisting beam van een loader tegen de radome van een missile aan gestoten, 1984-1985; 4737
  - Commando: C.T.L.; Onderdeel: 313 Squadron Twenthe; Datum ongeval: 1984-11-30; Plaats ongeval: Waddenzee; Soort ongeval: Vluchtongeval; Vliegtuig: Northrop Canadair NF-5A; Omschrijving: Per ongeluk oefenbom afgeworpen, 1984-1985; 4207
  - Commando: C.T.L.; Onderdeel: Vliegbasis Volkel; Datum ongeval: 1984-12-03; Plaats ongeval: Shelter 532 vliegbasis Volkel; Soort ongeval: Grondongeval: bedrijfsongeval; Vliegtuig: Onbekend; Omschrijving: Brand bij het uitlaatsysteem in de teststand, 1984-1985; 4738
  - Commando: C.T.L.; Onderdeel: 316 Squadron Gilze-Rijen; Datum ongeval: 1984-12-18; Plaats ongeval: Noordvaarder Range; Soort ongeval: Vluchtongeval; Vliegtuig: Northrop Canadair NF-5A K-3065; Omschrijving: Verliezen van drie brandstoftanks, 1984-1985; 4208
- Foto's van niet herkenbare ongevallen en incidenten
  - Commando: Onbekend; Onderdeel: Onbekend; Datum ongeval: Onbekend; Plaats ongeval: Onbekend; Soort ongeval: 765 C; Vliegtuig: Onbekend; Omschrijving: Foto's van diverse ongevallen behorende bij formulier 765 C deel 1, z.j.; 4900; 1 pak
  - Commando: Onbekend; Onderdeel: Onbekend; Datum ongeval: Onbekend; Plaats ongeval: Onbekend; Soort ongeval: 765 C; Vliegtuig: Onbekend; Omschrijving: Foto's van diverse ongevallen behorende bij formulier 765 C deel 2, z.j.; 4901; 1 pak
  - Commando: Onbekend; Onderdeel: Onbekend; Datum ongeval: Onbekend; Plaats ongeval: Onbekend; Soort ongeval: 765 C; Vliegtuig: Onbekend; Omschrijving: Foto's van diverse ongevallen behorende bij formulier 765 C deel 3, z.j.; 4902; 1 pak
  - Commando: Onbekend; Onderdeel: Onbekend; Datum ongeval: Onbekend; Plaats ongeval: Onbekend; Soort ongeval: 765 C; Vliegtuig: Onbekend; Omschrijving: Foto's behorende bij formulier 765 C deel 4, z.j.; 4903; 1 pak